臺灣臺東地方法院刑事判決
111年度交簡上字第8號
上  訴  人  
即  被  告  呂旻紋



上列上訴人即被告因公共危險案件，不服本院中華民國111年4月
22日111年度東交簡字第107號第一審刑事簡易判決（偵查案號：
111年度偵字第841號），提起上訴，本院管轄第二審之合議庭判
決如下：
    主  文
上訴駁回。
    事實及理由
一、本案經本院審理結果，除證據部分增列「上訴人於本院準備
    程序及審理中之自白」(交簡上卷第75頁、第85頁)外，認原
    審認事用法及量刑均無不當，應予維持，並引用原審判決記
    載之事實、證據及理由（如附件）。
二、被告上訴意旨略以：伊之前所犯酒駕之酒精濃度為每公升0.
    9毫克多很高，但這件則只有每公升0.3毫克，伊知道錯了，
    希望判輕一點，伊有年邁父母需要照顧，請求從輕量刑等語
    。
三、本院之判斷：
  ㈠按量刑之輕重，係事實審法院得依職權自由裁量之事項，茍
    已斟酌刑法第57條各款所列情狀而未逾越法定刑度，則不得
    遽指為違法；又刑罰之量定屬法院自由裁量之職權行使，但
    仍應審酌刑法第57條所列各款事由及一切情狀，為酌量輕重
    之標準，並非漫無限制，在同一犯罪事實與情節，如別無其
    他加重或減輕之原因，下級法院量定之刑，亦無過重或失輕
    之不當情形，則上級法院對於下級法院之職權行使，原則上
    應予尊重（最高法院85年度台上字第2446號判決意旨參照）
    。是量刑既係法院裁量之職權行使，法官審酌刑法第57條所
    列各款事由及一切情狀，所為科刑輕重之權衡，苟無顯然欠
    缺妥當性或違法之處，上級審法院對於下級審法院職權之行
    使，自應予以尊重。
  ㈡原審斟酌卷內事證資料，認被告明知酒精成分對人之意識能
    力具有不良影響，酒後騎乘電動自行車對一般往來之公眾及
    駕駛人自身皆具有高度危險性，既漠視自己安危，尤罔顧公
    眾安全，而被告前於民國102年(2次)間亦有酒後駕車之紀錄
    ，有其前案紀錄表在卷可按，竟仍不知警惕，再次服用酒類
    後，吐氣酒精濃度達每公升0.30毫克，仍騎乘電動自行車於
    公眾往來之道路上，雖未與他人發生車禍，惟已有危害行車
    安全之虞；然慮及被告犯後坦承犯行，態度尚可，兼衡其於
    警詢時自陳家庭經濟狀況貧寒、智識程度國中肄業、職業為
    工(偵卷第12頁)等一切情狀，量處有期徒刑5月，並諭知易
    科罰金之折算標準，其認事用法並無違誤，所為量刑並未逾
    越法定裁量範圍，且無違反罪刑相當原則之濫用權限情形，
    依前揭說明，本院對原審之職權行使，自當予以尊重。
  ㈢被告上訴意旨雖謂：伊之前所犯酒駕之酒精濃度為每公升0.9
    毫克多很高，這件則只有每公升0.3毫克云云。然查，酒測
    值之高低僅為量刑參考因素之一，而被告前①因酒駕之公共
    危險案件，經本院以102年度東交簡字第307號判決判處有期
    徒刑4月確定；②因酒駕之公共危險案件，經本院以102年度
    東交簡字第511號判決判處有期徒刑4月確定，有臺灣高等法
    院被告前案紀錄表1份在卷可稽(交簡上卷第35頁至第42頁)
    ，本次已係其第3次酒後駕車被查獲，被告既未因先前之司
    法程序獲取教訓，非難性自然提高。再審酌本案被告吐氣所
    含酒精濃度達每公升0.30毫克，衡酌酒精成分對人之意識、
    控制能力具有不良影響，而被告飲酒後僅為圖一己之便，於
    尚屬白天之下午1時許，自臺東縣臺東市之中央市場出發，
    騎電動自行車上路，並因逆向在臺東市市區遭警攔查，所為
    實對市區往來之公眾具有高度危險性，益徵被告犯罪之情節
    並非輕微。是原審綜合考量被告犯罪之各項情狀，量處有期
    徒刑5月，並無量刑輕重失衡，顯然過重之情形。至被告上
    訴意旨所稱：伊知道錯了，希望判輕一點，伊有年邁父母需
    要照顧等情，係屬其犯後態度、家庭經濟狀況之範疇，業經
    原審於量刑時詳為審酌如上，尚難執為原審量刑過重之理由
    。綜上，被告上訴請求從輕量刑，為無理由，應予駁回。
  ㈣另原審認被告本案犯行構成累犯，並參酌司法院釋字第775號
    解釋意旨，認被告於本案之犯罪情節，並無處以法定最輕本
    刑仍顯過苛之情形，適用累犯規定，依法加重其刑。而司法
    院大法官會議釋字第775號解釋意旨，係認個案應量處最低
    法定刑，又無法適用刑法第59條在內之減輕規定，致生罪責
    不相當之情形，法院始得依此解釋意旨裁量不予加重最低本
    刑，並非指前案為同性質之案件始有累犯加重之適用。是原
    審以本案並無司法院大法官釋字第775號解釋所示罪刑不相
    當之情形，於裁量後依刑法第47條第1項規定，加重其刑，
    並無違誤之處。另參酌最高法院110年度台上字第5660號刑
    事判決意旨所闡釋「本院刑事大法庭之裁定，除因依法院組
    織法第51條之10規定，對提案庭提交之案件有拘束力外，基
    於預測可能性及法安定性之精神，並無溯及既往之效力。故
    本裁定宣示前各級法院所踐行之訴訟程序及裁判，與本裁定
    意旨不符者，尚無從援引為上訴或非常上訴之理由。是以，
    於本裁定宣示前，下級審法院在檢察官未主張或盡其舉證、
    說明責任之情形下，業依職權調查，因而論以累犯，本乎前
    科形成累犯處斷刑或作為宣告刑事由之裁量，只須滿足其一
    ，其評價即足，上級審法院自不能據以撤銷原判決」之見解
    ，原審於上開裁定宣示前，依職權調查後，認被告本案犯行
    符合累犯之要件，而加重被告刑度，本院即不能僅以原審對
    被告本案犯行依累犯規定加重其刑為由，即撤銷原判決。又
    本案構成累犯之事實，業據偵查檢察官於本案起訴書記載明
    確，並提出刑案資料查註紀錄表1份為憑(偵卷第53頁至第55
    頁)，而公訴檢察官於本院審理時更補充提出臺東地方檢察
    署檢察官109年執更庚字第47號執行指揮書1紙為據(交簡上
    卷第89頁)，已提出足以證明被告構成累犯事實之前案徒刑
    執行完畢資料，並於審理時就依累犯規定加重其刑之事項，
    援引原審理由盡其說明責任(交簡上卷第86頁)，要與前揭裁
    定意旨無違，併此敘明。
四、綜上所述，本案原審之量刑，並無濫用裁量權限之情形，被
    告上訴意旨僅執前詞指摘原審判決之量刑不當，經核並無理
    由，應予駁回。　　
據上論斷，應依刑事訴訟法第455條之1第1項、第3項、第368條
、第373條，判決如主文。
本案經檢察官陳筱茜聲請以簡易判決處刑，檢察官洪清秀到庭執
行職務。
中　　華　　民　　國　　111 　年　　8 　　月　　4 　　日
            刑事第二庭  審判長法  官  蔡立群
                              法  官  徐晶純
                              法  官  李承桓
以上正本係照原本作成。　　　　　　　　　　　　　　　　　
本件判決不得上訴。
　　　　　　　　　　　　　　　書記官  許惠棋
中　　華　　民　　國　　111 　年　　8 　　月　　4 　　日
　　　　　　　　　　　　　　　　　
附件：
臺灣臺東地方法院刑事簡易判決
111年度東交簡字第107號
聲  請  人  臺灣臺東地方檢察署檢察官
被      告  呂旻紋
上列被告因公共危險案件，經檢察官聲請以簡易判決處刑（111
年度偵字第841號），本院判決如下：
    主      文
呂旻紋犯刑法第一百八十五條之三第一項第一款之不能安全駕駛
動力交通工具罪，累犯，處有期徒刑伍月，如易科罰金，以新臺
幣壹仟元折算壹日。　　
    事實及理由
一、本件犯罪事實及證據，除證據並所犯法條欄一第5行「現場
    照片2張」更正為「現場照片6張」外，其餘均引用如附件檢
    察官聲請簡易判決處刑書之記載。
二、論罪科刑
(一)核被告呂旻紋所為，係犯刑法第185條之3第1項第1款之不能
    安全駕駛動力交通工具罪。
(二)被告前於民國108年間因傷害案件，經本院以108年度東簡字
    第36號判決處有期徒刑3月確定；再於108年間因毒品危害防
    制條例案件，經本院以108年度簡字第81號判決處有期徒刑6
    月確定；上開2案件，經本院以108年聲字第638號裁定應執
    行有期徒刑8月，嗣於109年6月25日執行完畢，此有臺灣高
    等法院被告前案紀錄表及判決附卷可稽，是被告係受有期徒
    刑執行完畢後，5年以內故意再犯本案有期徒刑以上之罪。
    參酌司法院釋字第775號解釋意旨，並衡諸被告於本案之犯
    罪情節，並無處以法定最輕本刑仍顯過苛之情形，則於刑法
    第47條第1項修正前，仍應適用累犯規定，加重其刑。
(三)爰以行為人之責任為基礎，並審酌被告明知酒精成分對人之
    意識能力具有不良影響，酒後騎乘電動自行車對一般往來之
    公眾及駕駛人自身皆具有高度危險性，既漠視自己安危，尤
    罔顧公眾安全，而被告前於102年(2次)間亦有酒後駕車之紀
    錄，有其前案紀錄表在卷可按，竟仍不知警惕，再次服用酒
    類後，吐氣酒精濃度達每公升0.30毫克，仍騎乘電動自行車
    於公眾往來之道路上，雖未與他人發生車禍，惟已有危害行
    車安全之虞；然慮及被告犯後坦承犯行，態度尚可，兼衡其
    於警詢時自陳家庭經濟狀況貧寒、智識程度國中肄業、職業
    為工(見偵卷第12頁)等一切情狀，量處如主文所示之刑，並
    諭知易科罰金之折算標準，以示懲儆。
三、依刑事訴訟法第449條第1項前段、第3項、第454條第2項，
    刑法第185條之3第1項第1款，刑法第47條第1項、第41條第1
    項前段，刑法施行法第1條之1第1項，逕以簡易判決處刑如
    主文。
四、如不服本判決，得自收受送達之翌日起20日內向本院提出上
    訴狀，上訴於本院第二審合議庭（須附繕本）。
本案經檢察官於陳筱茜聲請以簡易判決處刑。　　　
中　　華　　民　　國　　111 　年　　4 　　月　　22　　日
                  臺東簡易庭  法  官  施伊玶
以上正本證明與原本無異。
如不服本判決應於收受本判決後20日內向本院提出上訴書狀（須
附繕本）。「切勿逕送上級法院」。告訴人或被害人對於本判決
如有不服，請書具不服之理由狀，請求檢察官上訴者，其上訴期
間之計算係以檢察官收受判決正本之日期為準。　　　　　　　
　　　　　　　　　            書記官  劉嘉綸
中　　華　　民　　國　　111 　年　　4 　　月　　22　　日

附錄本件論罪科刑法條：
中華民國刑法第185條之3
駕駛動力交通工具而有下列情形之一者，處3年以下有期徒刑，
得併科30萬元以下罰金：
一、吐氣所含酒精濃度達每公升零點二五毫克或血液中酒精濃度
    達百分之零點零五以上。　　　　　　　　　
　　
附件：
臺灣臺東地方檢察署檢察官聲請簡易判決處刑書　
                                      111年度偵字第841號
　　被　　　告　呂旻紋　男　54歲（民國00年0月00日生）
　　　　　　　　　　　　住臺東縣○○市○○里○○街000巷0
　　　　　　　　　　　　　0號
　　　　　　　　　　　　國民身分證統一編號：Z000000000號
上列被告因公共危險案件，業經偵查終結，認為宜聲請以簡易判
決處刑，茲將犯罪事實及證據並所犯法條分敘如下：
　　　　犯罪事實
一、呂旻紋前於民國108年間，因傷害及施用毒品案件，分別經
    法院判處有期徒刑3月、6月，經合併定應執行有期徒刑8月
    確定，於109年6月25日執行完畢。詎仍不知悔改，明知飲用
    酒類不得駕駛動力交通工具，竟於111年2月12日中午某時，
    在位於臺東縣臺東市中央市場內飲用酒類後，仍於同日13時
    許，酒後騎乘電動自行車離去。嗣於同日13時15分許，酒後
    騎乘上開電動自行車行經臺東縣臺東市福建路與復興路口，
    因違規未戴安全帽及逆向行駛為警攔查，為警發現其身上有
    酒味及酒容，並當場對其施以呼氣酒精濃度測試，於同日13
    時16分許，測得呼氣酒精濃度值為每公升0.30毫克，而查獲
    上情。
二、案經臺東縣警察局臺東分局報告偵辦。
　　　　證據並所犯法條
一、上揭犯罪事實，業據被告呂旻紋於警詢及偵查中坦承不諱，
    復有臺東縣警察局飲酒時間確認單、臺東縣警察局當事人酒
    精測定紀錄表、呼氣酒精測試器檢定合格證書、臺東縣警察
    局舉發違反道路交通管理事件通知單影本、刑案現場測繪圖
    、現場照片2張等附卷可資佐證，被告犯嫌洵堪認定。
二、核被告所為，係犯刑法第185條之3第1項第1款之公共危險嫌
    。又被告前受有期徒刑之執行完畢，5年內再犯本件有期徒
    刑以上之罪，為累犯，有本署刑案查註紀錄表附卷可稽，請
    依刑法第47條第1項規定裁量是否加重其刑。
三、依刑事訴訟法第451條第1項聲請逕以簡易判決處刑。
　　此　　致
臺灣臺東地方法院臺東簡易庭
中　　華　　民　　國　 111　　年　  3 　　月　　21　　日
　　　　　　　　　　　　　　　檢　察　官  陳筱茜
本件正本證明與原本無異
中　　華　　民　　國　 111　　年    3     月    25    日
                              書  記  官  黃淑婷
參考法條：
刑法第185條之3
駕駛動力交通工具而有下列情形之一者，處 3 年以下有期徒刑
，得併科 30 萬元以下罰金：
一、吐氣所含酒精濃度達每公升零點二五毫克或血液中酒精濃度
    達百分之零點零五以上。
二、有前款以外之其他情事足認服用酒類或其他相類之物，致不
    能安全駕駛。
三、服用毒品、麻醉藥品或其他相類之物，致不能安全駕駛。
因而致人於死者，處 3 年以上 10 年以下有期徒刑，得併科 2
百萬元以下罰金；致重傷者，處 1 年以上 7 年以下有期徒刑，
得併科 1 百萬元以下罰金。
曾犯本條或陸海空軍刑法第 54 條之罪，經有罪判決確定或經緩
起訴處分確定，於十年內再犯第 1 項之罪因而致人於死者，處
無期徒刑或 5 年以上有期徒刑，得併科 3 百萬元以下罰金；致
重傷者，處 3 年以上 10 年以下有期徒刑，得併科 2 百萬元以
下罰金。